臺灣高等法院刑事判決
　　　　　　　  111年度上易字第613號
上  訴  人
即  被  告  劉政宏



上列上訴人即被告因竊盜案件，不服臺灣新竹地方法院110年度
易字第728號，中華民國111年2月17日第一審判決（起訴案號：
臺灣新竹地方檢察署110年度偵緝字第571號），提起上訴，本院
判決如下：
    主  文
上訴駁回。
    事  實
一、劉政宏於民國109年11月25日下午3時33分許（起訴書誤載42
    分許），在新竹市警光路17巷口，見甲○○所有之機車停放在
    該處且置物箱未上鎖，竟意圖為自己不法之所有而基於竊盜
    之犯意，徒手竊取置物箱內之斜肩包1只【內含小皮夾1個、
    OPPO廠牌手機1支、鑰匙2支、雙證件、現金新臺幣(下同)15
    00元、匯豐銀行信用卡、凱基銀行提款卡，總價值約12000
    元】得逞，嗣經甲○○發覺遭竊報警處理，為警調閱附近監視
    錄影畫面，始循線查悉上情。
二、案經被害人甲○○訴由新竹市政府警察局第一分局報告臺灣新
    竹地方檢察署檢察官偵查後起訴。
    理  由
壹、證據能力部分：
一、被告劉政宏於檢察官偵訊時所為之自白，有證據能力：
    按被告之自白，非出於強暴、脅迫、利誘、詐欺、疲勞訊問
    、違法羈押或其他不正之方法，且與事實相符者，得為證據
    ，刑事訴訟法第156條第1項定有明文。查本件被告劉政宏
　　於本院審理時表示：派出所跟我說可以講一講就回家了等語
    （詳本院卷第65頁），而爭執其於警詢中所言之陳述，然本
    院並未引用被告劉政宏於警詢中之陳述作為認定被告有罪之
    證據，至其餘被告劉政宏於偵查中所為之自白，被告劉政宏
    於本院審理中則表示：實在，沒有人對我以不正方法取供等
    語（詳本院卷第65頁），故被告劉政宏前揭於偵查中之自白
    ，既出於任意性，且與事實相符（詳後述），自得作為證據
    。
二、末按刑事訴訟法第159條之5立法意旨，在於確認當事人對於
    傳聞證據有處分權，得放棄反對詰問權，同意或擬制同意傳
    聞證據可作為證據，屬於證據傳聞性之解除行為，如法院認
    為適當，不論該傳聞證據是否具備刑事訴訟法第159條之1至
    第159條之4所定情形，均容許作為證據，不以未具備刑事訴
    訟法第159條之1至第159條之4所定情形為前提。此揆諸「若
    當事人於審判程序表明同意該等傳聞證據可作為證據，基於
    證據資料愈豐富，愈有助於真實發見之理念，此時，法院自
    可承認該傳聞證據之證據能力」立法意旨，係採擴大適用之
    立場。蓋不論是否第159條之1至第159條之4所定情形，抑當
    事人之同意，均係傳聞之例外，俱得為證據，僅因我國尚非
    採澈底之當事人進行主義，故而附加「適當性」之限制而已
    ，可知其適用並不以「不符前四條之規定」為要件（最高法
    院104年度第3次刑事庭會議決議參照）。經查，本件以下所
    引用之供述或非供述證據，因被告劉政宏對各該證據方法之
    證據能力，均表示沒有意見等語而並不爭執證據能力（見本
    院卷第62頁至第65頁），而本院審酌上開供述或非供述等證
    據資料製作時之情況，無不當取供及證明力明顯過低之瑕疵
    ，認以之作為證據應屬適當，揆諸前開規定，本院認前揭證
    據資料有證據能力，合先敘明。
貳、實體部分：
一、訊據被告劉政宏固坦承於109年11月25日下午3時33分許，有
    行經新竹市警光路17巷口附近，並一路步行至被告劉政宏自
    己停放機車之育英路與中山路431巷口之機車停車格處牽車
    後，再騎乘機車離去等情，然矢口否認有何竊盜犯行，辯稱
    ：我印象中當天是去找朋友黃文成，所以才經過新竹市警光
    路17巷口附近，但我沒有行竊甲○○機車置物箱內物品，至於
    我在偵查中向檢察官坦承竊取機車置物箱內的皮包，是因為
    我想要趕快回家，也擔心家裡，小孩跟我目前的太太不合云
    云（詳本院卷第66頁至第67頁）。惟查：
　㈠被告劉政宏於偵查時已供承：我有於109年11月25日下午3時
    ，在新竹市警光路17巷口竊取被害人放置在機車車箱内的皮
    包，我沒有使用工具，是徒手開車箱『偵查筆錄記載（檢察
    官問：你當時是怎麼偷的？被告答：我沒有使用工具，我徒
    手開車箱）』，我偷了被害人的現金之後就把現金花掉，其
    他東西在新竹就都丟掉了，我當天是騎車號000-0000號機車
    ，是李育錚欠我錢將車子抵押給我使用，監視器畫面翻拍照
    片裡紅圈圈起來的人是我沒錯，我承認竊盜等語明確（見偵
    緝卷第20頁至第22頁），核與證人即告訴人甲○○於警詢時指
    述：我當日機車車箱只有蓋著沒有上鎖，我失竊一個藍色MK
    的斜肩包、OPPO黑色的智慧型手機，還有放在MK斜肩包裡面
    的一個粉紅色小CK皮夾、現金1500元，雙證件、匯豐銀行信
    用卡、凱基提款卡、車鑰匙及家裡鑰匙共兩支，總損失價值
    約新台幣12000元等語相符（見偵卷第5頁至第6頁），並有
    車號000-0000號車輛詳細資料報表（車主李育錚，見偵卷第
    34頁）、監視器畫面翻拍照片（見偵卷第20頁至第24頁，其
    中第20頁上方照片被告劉政宏出現在新竹市警光路17巷口）
    在卷可佐，被告劉政宏於偵查中自承徒手開啟告訴人甲○○機
    車車箱，核與告訴人甲○○證稱：當日機車車箱只有蓋著沒有
    上鎖等語亦相一致，是被告劉政宏應有行竊之事實，堪以認
    定。
　㈡至被告劉政宏雖辯稱：我當天是因為朋友黃文成在新竹市○○
    路000號開的「○○小吃」有營業，所以我去店裡找黃文成，
    所以才經過新竹市警光路17巷口附近，我並沒有行竊告訴人
    甲○○機車置物箱內物品，我在偵查中坦承竊盜是因為我想要
    趕快回家，因為目前太太跟小孩不合云云。惟查證人黃文成
    於原審審理時證稱：我有跟弟弟黃文榮一起在新竹市○○路00
    0號開設「○○小吃」，販賣一些小吃快炒，例如炒飯炒麵炒
    菜炒蝦、還有唱歌娛樂，從109年10月開業，中間110年5月
    到今年（111年）1月期間因為疫情所以有暫停營業，今年1
    月10幾、20幾號才復業，營業時間從早上9點開始準備、10
    點正式營業，到晚上的10點正式關門，中間都沒有休息時間
    。我認識被告，是從國中就開始認識，有超過10年時間，但
    很少見面吃飯、都是臉書聯繫比較多。最近因為我收到法院
    的證人傳票所以我有打電話問被告，被告說他被監視器拍到
    所以被懷疑竊盜，被告要我到法院作證說他有來店裡，但實
    際上109年11月25日被告有無來店裡我並不確定等語（見原
    審卷第136頁至第142頁），被告劉政宏始又改稱：我只是有
    回來新竹時有時候會去「○○小吃」店，我只知道黃文成開店
    那陣子我有常去，但我沒有每天去云云（見原審卷第143頁
    ），核與被告劉政宏前於原審原信誓旦旦辯稱：我當天是因
    為朋友黃文成在新竹市○○路000號開的「○○小吃」有營業，
    所以我去店裡找黃文成，所以才經過新竹市警光路17巷口附
    近云云已有歧異，已足見被告劉政宏所辯當天係因朋友黃文
    成開的「○○小吃」有營業，所以我去店裡找黃文成，所以才
    經過新竹市警光路17巷口附近乙節，尚難採憑。
　㈢再依卷內監視器畫面翻拍照片顯示，被告劉政宏當日步行路
    線為：當日15時33分許被告戴帽、穿長袖外套先出現在新竹
    市警光路17巷口處，15時38分許已步行至○○路000號○○小吃
    對面，15時40分許已沿中山路一路步行往中和路口方向，之
    後右轉育英路，15時42分許被告出現在育英路與中山路431
    巷口之機車停車格處，被告脫下外套及帽子後再騎乘機車往
    中山路方向離去，15時43分許被告騎乘機車出現在中山路與
    中和路口一節，有監視器畫面翻拍照片及本院查詢GOOGLE地
    圖、街景照片附卷可參（見偵卷第20頁至第24頁、原審卷第
    157頁至第161頁）。從被告劉政宏步行方向來看，被告劉政
    宏係先出現在警光路17巷口，才一路步行經過○○路000號「○
    ○小吃」對面往中和路口方向走，顯然被告劉政宏不是因為
    去了新竹市○○路000號之「○○小吃」所以才經過警光路17巷
    口告訴人停放機車處。再者，被告劉政宏於當日15時38分許
    已步行至○○路000號「○○小吃」對面，15時40分許已沿中山
    路一路步行往中和路口方向，短短2分鐘步行時間被告劉政
    宏焉有可能進入對向之「○○小吃」找證人黃文成？況證人黃
    文成亦於原審審理中證稱：我不確定109年11月25日被告有
    無來店裡，被告要我來法院時說當天他有來店裡等語。又衡
    之常情，倘被告劉政宏當日確實要去「○○小吃」店，一般多
    會將機車停放在該店附近就近入內，且稽之當日「○○小吃」
    外及對面之現場照片，亦有多輛機車停放該處（見偵卷第21
    頁上方照片），被告劉政宏當日竟將機車停放在需沿中山路
    一路步行再右轉之育英路與中山路431巷口處？亦與常情有
    違。益徵被告劉政宏所辯：我當天是因為朋友黃文成在新竹
    市○○路000號開的「○○小吃」有營業，所以我去店裡找黃文
    成，所以才經過新竹市警光路17巷口附近云云，不足採信。
　㈣再佐以經訊問被告劉政宏有何甘冒將遭法院判處刑責致寧願
    於偵查中向檢察官坦承其自認實際上沒有行竊之犯行而一定
    要急著趕回家中之特殊原因？被告劉政宏則辯稱：因為我小
    孩跟我現任太太在家，小孩不是目前太太所生，目前太太不
    喜歡他，他們常吵架，所以我想要趕快回家云云（見原審卷
    第148頁、本院卷第67頁），又稱：我兒子當時大概11歲，
    國小4、5年級，現任太太沒有虐待我兒子云云（見原審卷第
    147頁至第148頁），被告劉政宏前述之原因衡諸一般常情亦
    難認為係不得不寧願背負刑責而選擇趕回家中致需胡亂承認
    犯行之特殊原因，從而，被告劉政宏於法院審理後始翻異前
    詞，前揭所辯，均不足為採。本案事證明確，被告劉政宏所
    犯竊盜犯行，應依法論科。
二、核被告劉政宏所為，係犯刑法第320條第1項之竊盜罪。被告
    劉政宏前因肇事逃逸、竊盜等案件，分別經臺灣新竹地方法
    院判處有期徒刑1年1月、2月、7月，經臺灣新竹地方法院以
    107年度聲字第1491號裁定定應執行刑有期徒刑1年8月確定
    ，於108年7月25日縮短刑期假釋出監付保護管束，於108年1
    2月7日保護管束期滿未經撤銷，視為執行完畢等情，有被告
    劉政宏本院被告前案紀錄表附卷可憑，其於徒刑執行完畢後
    ，5年內故意再犯本件有期徒刑以上之罪，係為累犯，參酌
    被告劉政宏前係因相同之竊盜案件前科，經執行完畢，符合
    累犯者有其特別惡性及對刑罰反應力薄弱之立法理由，從而
    依累犯規定加重其刑，尚不悖司法院釋字第775號解釋之意
    旨，爰依法加重其刑。
三、原審詳為調查後，認被告劉政宏竊盜犯行明確，並審酌被告
    劉政宏正值壯年，不思循正途謀求生計，反行竊他人財物獲
    利，考量其行為對告訴人甲○○造成之財產損害程度，及前已
    有多次竊盜前科紀錄，素行非佳，被告劉政宏國中畢業之教
    育程度、現以自己接工程及在工地工作為業、與太太及1名
    未成年子女同住之家庭經濟狀況，犯罪後未能坦承犯行之態
    度等一切情狀，乃量處被告劉政宏有期徒刑3月，並諭知如
    易科罰金以新臺幣1000折算1日之折算標準等，並就沒收部
    分詳為說明：被告劉政宏本案竊得之斜肩包1個、小皮夾1個
    、OPPO廠牌手機1支、現金新臺幣1500元，均為其犯罪所得
    ，未據扣案，亦未返還告訴人甲○○，應依刑法第38條之1第1
    項規定宣告沒收，並於全部或一部不能沒收或不宜執行沒收
    時，依同條第3項規定追徵其價額。至被告劉政宏所竊得之
    告訴人甲○○個人證件、提款卡及信用卡、鑰匙，雖亦未據扣
    案，然並無證據顯示已遭被告劉政宏利用而取得其他財產上
    利益，考量各該證件、提款卡及信用卡均可掛失後重新申請
    補發，告訴人甲○○於警詢時亦稱：其已經將證件、信用卡及
    提款卡都掛失了等語（見偵卷第5頁背面），是認如宣告沒
    收或追徵欠缺刑法上之重要性，且犯罪所得價值低微，依刑
    法第38條之2第2項規定，爰不併予宣告沒收等，本院認原審
    認事用法均無不當，量刑亦甚妥適，被告劉政宏提起上訴空
    言以：被告不認罪，被告劉政宏認為並無證據為本人所為，
    為此提起上訴云云（見本院卷第15頁，被告劉政宏刑事上訴
    狀所載），惟被告劉政宏之犯罪，有前述之被告劉政宏偵查
    中之自白、告訴人甲○○指述及監視器錄影畫面及翻拍照片等
    存卷可稽，業如前述，是被告劉政宏上訴自無理由，應予駁
    回。
據上論斷，應依刑事訴訟法第368 條，判決如主文。
本案經檢察官蔡宜臻提起公訴，檢察官曾俊哲到庭執行職務。
中　　華　　民　　國　　111 　年　　6 　　月　　8 　　日
                  刑事第十九庭  審判長法  官　曾淑華
                                      法  官  陳文貴
                                      法  官  李殷君
以上正本證明與原本無異。
不得上訴。
　                                    書記官　謝秀青
中　　華　　民　　國　　111 　年　　6 　　月　　8 　　日
附錄：本案論罪科刑法條全文　　　　　　　　　　　　　　　
中華民國刑法第320條
意圖為自己或第三人不法之所有，而竊取他人之動產者，為竊盜
罪，處5年以下有期徒刑、拘役或50萬元以下罰金。
意圖為自己或第三人不法之利益，而竊佔他人之不動產者，依前
項之規定處斷。
前二項之未遂犯罰之。